* NE5534 MACROMODEL (Internally Compensated for Unity Gain)
* Pin Mapping: 1:IN+, 2:IN-, 3:V+, 4:V-, 5:OUT
*
.SUBCKT NE5534 1 2 3 4 5
    * [입력단] 저잡음 및 임피던스 설정
    RIN 1 2 100K
    IB1 1 0 400n
    IB2 2 0 400n
    VOS 1 11 0.5m

    * [이득 및 주파수 특성] 10MHz GBW 반영
    * Unity Gain 안정을 위해 내부 보상(C1) 적용
    G1 0 12 11 2 1m
    R1 12 0 100Meg
    C1 12 0 15.9p   ; 10MHz 대역폭을 위한 주폴(Dominant Pole)

    * [슬루율 제한] 13V/us
    G2 0 13 12 0 1m
    R2 13 0 1k
    C2 13 0 0.1n

    * [출력단] 출력 임피던스 및 전압 스윙 제한
    E1 14 0 13 0 1
    RO 14 5 0.3
    D1 5 15 D_CLAMP
    D2 16 5 D_CLAMP
    V1 3 15 2.0
    V2 16 4 2.0

    .MODEL D_CLAMP D(RS=10)
.ENDS NE5534